fr: Inscription à un programme de maintenance aéronautique: Inscrit – programme de cellule; Inscrit – programmes de moteur et de cellule; Inscrit – programme de moteur; Non inscrit; Autre/non spécifié; Inconnu; Autre
ja: 航空機メンテナンスプログラムへの登録: 登録済み – 機体プログラム; 登録済み – エンジンおよび機体プログラム; 登録済み – エンジンプログラム; 未登録; その他/未指定; 不明; その他
ru: Участие самолета в программе технического обслуживания: Зарегистрировано — программа обслуживания планера; Зарегистрировано — программы обслуживания двигателя и планера; Зарегистрировано — программа обслуживания двигателя; Не зарегистрировано; Другое/не указано; Неизвестно; Другое
lt-LT: Orlaivio techninės priežiūros programos registracija: Įtraukta – sklandmens programa; Įtraukta – variklio ir sklandmens programos; Įtraukta – variklio programa; Neįtraukta; Kita / nenurodyta; Nežinoma; Kita
pt-PT: Inscrição no programa de manutenção da aeronave: Inscrito – programa de fuselagem; Inscrito – programas de motor e fuselagem; Inscrito – programa de motor; Não inscrito; Outro/não especificado; Desconhecido; Outro
es: Inscripción al programa de mantenimiento de aviones: Inscrito: programa de fuselaje; Inscrito: programas de motor y fuselaje; Inscrito: programa de motor; No inscrito; Otro/no especificado; Desconocido; Otro
vi: Đăng ký chương trình bảo dưỡng máy bay: Đã đăng ký – chương trình khung máy bay; Đã đăng ký – chương trình động cơ và khung máy bay; Đã đăng ký – chương trình động cơ; Chưa đăng ký; Khác/không xác định; Không xác định; Khác
ko: 항공기 정비 프로그램 등록: 등록됨 – 기체 프로그램; 등록됨 – 엔진 및 기체 프로그램; 등록됨 – 엔진 프로그램; 미등록; 기타/미지정; 알 수 없음; 기타
pt-BR: Inscrição no programa de manutenção de aeronave: Inscrito – programa de fuselagem; Inscrito – programas de motor e fuselagem; Inscrito – programa de motor; Não inscrito; Outro/não especificado; Desconhecido; Outro
bg-BG: Записване в програма за техническо обслужване на въздухоплавателни средства: Включен – програма за корпуса; Включен – програми за двигател и корпус; Включен – програма за двигателя; Невключен; Друго/неуточнено; Неизвестно; Друго
sv: Registrering i flygplansunderhållsprogram: Registrerad – flygplansskrovsprogram; Registrerad – motor- och flygplansskrovsprogram; Registrerad – motorprogram; Inte registrerad; Annan/ospecificerad; Okänd; Annan
hu: Jelentkezés a repülőgép-karbantartási programra: Regisztrált – sárkányszerkezeti program; Regisztrált – hajtómű- és sárkányszerkezeti program; Regisztrált – hajtóműprogram; Nem regisztrált; Egyéb / nincs megadva; Ismeretlen; Egyéb
sl-SI: Vpis v program vzdrževanja letal: Vključeno – program za ogrodje; Vključeno – program za motor in ogrodje; Vključeno – program za motor; Ni vključeno; Drugo/nedoločeno; Neznano; Drugo
tr: Uçak bakım programına kayıt: Kayıtlı – gövde programı; Kayıtlı – motor ve gövde programları; Kayıtlı – motor programı; Kayıtlı değil; Diğer/belirtilmemiş; Bilinmiyor; Diğer
th: การเข้าร่วมโปรแกรมบำรุงรักษาอากาศยาน: เข้าร่วมโปรแกรมโครงสร้างอากาศยาน; เข้าร่วมโปรแกรมเครื่องยนต์และโครงสร้างอากาศยาน; เข้าร่วมโปรแกรมเครื่องยนต์; ไม่ได้เข้าร่วม; อื่นๆ/ไม่ระบุ; ไม่ทราบ; อื่นๆ
nb: Påmelding til flyvedlikeholdsprogram: Innrullert – skrogprogram; Innrullert – motor- og skrogprogram; Innrullert – motorprogram; Ikke innrullert; Annet / uspesifisert; Ukjent; Annet
cs: Zápis do programu údržby letadel: Zaregistrováno – program draku letadla; Zaregistrováno – programy motoru a draku letadla; Zaregistrováno – program motoru; Nezaregistrováno; Jiné/nespecifikováno; Neznámé; Jiné
zh-TW: 飛機維護計畫加入: 已加入 – 機身計畫; 已加入 – 引擎與機身計畫; 已加入 – 引擎計畫; 未加入; 其他/未指定; 未知; 其他
it: Iscrizione al programma di manutenzione degli aeromobili: Iscritto – programma cellula; Iscritto – programmi motore e cellula; Iscritto – programma motore; Non iscritto; Altro/non specificato; Sconosciuto; Altro
el: Εγγραφή σε πρόγραμμα συντήρησης αεροσκαφών: Εγγεγραμμένο – πρόγραμμα ατράκτου; Εγγεγραμμένο – προγράμματα κινητήρα και ατράκτου; Εγγεγραμμένο – πρόγραμμα κινητήρα; Μη εγγεγραμμένο; Άλλο/μη καθορισμένο; Άγνωστο; Άλλο
hr-HR: Upis u program održavanja zrakoplova: Prijavljeno – program za konstrukciju zrakoplova; Prijavljeno – programi za motor i konstrukciju zrakoplova; Prijavljeno – program za motor; Nije prijavljeno; Ostalo / nije navedeno; Nepoznato; Ostalo
en: Aircraft maintenance program enrollment: Enrolled – airframe program; Enrolled – engine and airframe programs; Enrolled – engine program; Not enrolled; Other/unspecified; Unknown; Other
da: Tilmelding til flyvedligeholdelsesprogram: Tilmeldt – skrogprogram; Tilmeldt – motor- og skrogprogram; Tilmeldt – motorprogram; Ikke tilmeldt; Andet/uspecificeret; Ukendt; Andet
sk-SK: Zápis do programu údržby lietadiel: Zaradené – program pre drak lietadla; Zaradené – programy pre motor a drak lietadla; Zaradené – program pre motor; Nezaradené; Iné/nešpecifikované; Neznáme; Iné
nl: Inschrijving onderhoudsprogramma vliegtuig: Geregistreerd – cascoprogramma; Geregistreerd – motor- en cascoprogramma's; Geregistreerd – motorprogramma; Niet geregistreerd; Overig/ongespecificeerd; Onbekend; Overig
ro-RO: Înscrierea aeronavei în programul de întreținere: Înscris – program pentru fuzelaj; Înscris – programe pentru motor și fuzelaj; Înscris – program pentru motor; Neînscris; Altele/nespecificat; Necunoscut; Altele
de: Einschreibung in Flugzeugwartungsprogramm: Angemeldet – Flugwerkprogramm; Angemeldet – Triebwerk- und Flugwerkprogramm; Angemeldet – Triebwerkprogramm; Nicht angemeldet; Sonstige/Unspezifiziert; Unbekannt; Sonstige
pl: Rejestracja w programie obsługi technicznej statków powietrznych: Zarejestrowano – program dla płatowca; Zarejestrowano – programy dla silnika i płatowca; Zarejestrowano – program dla silnika; Brak rejestracji; Inne / nieokreślone; Nieznane; Inne
zh-CN: 飞机维修计划报名情况: 已加入 - 机身计划; 已加入 - 发动机及机身计划; 已加入 - 发动机计划; 未加入; 其他/未指定; 未知; 其他
fi: Lentokoneen huolto-ohjelman rekisteröinti: Rekisteröity – runko-ohjelma; Rekisteröity – moottori- ja runko-ohjelmat; Rekisteröity – moottoriohjelma; Ei rekisteröity; Muu / ei määritetty; Tuntematon; Muu